【裁判字號】    90,再,39
【裁判日期】    900522
【裁判案由】    損害賠償
【裁判全文】
台灣高等法院民事判決  九十年度再字第三九號
      再審原告    銘洋食品冷凍股份有限公司
      法定代理人  張啟顯
      再審被告    鍾黎國際貿易有限公司
      法定代理人  鍾自強
右當事人間損害賠償事件，再審原告對於中華民國九十年二月二十七日本院八十九年
度上更(二)字第三九六號確定判決提起再審，本院判決如左：
    主    文
再審之訴駁回。
再審訴訟費用由再審原告負擔。
    事實及理由
一、本件再審原告起訴主張：原確定判決在再審被告無法舉證，且巧克力之損害確與
    再審原告無關之情形下，仍判定再審原告須負損害賠償責任，顯有民事訴訟法第
    四百九十六條第一款適用法規顯有錯誤之再審事由。且原確定判決漏未斟酌進貨
    紀錄表，致錯誤判斷巧克力之毀壞原因與再審原告有關，顯系就足以影響判決之
    證物漏未斟酌，構成民事訴訟法第四百九十七條之再審事由。爰提起本件再審之
    訴，求為將本院八十九年度上更(二)字第三九六號原確定判決廢棄，並駁回再審被
    告之訴之判決。
二、再審被告未於言詞辯論期日到庭或提出書狀作何聲明與陳述。
三、再審原告所主張之事實，固據其提出租賃契約、照片、檢驗局檢驗結果、鑑定聲
    明書、進貨紀錄表、會勘報告、判決書等影本為證。惟查：
    (一)最高法院六十三年台上字第八八○號判例明載：「所謂適用法規顯有錯誤者，
      不包括漏未斟酌證據及認定事實錯誤之情形在內。」因此，民事訴訟法第四百
      九十六條第一項第一款所謂適用法規顯有錯誤者，不包括認定事實錯誤及取捨
      證據失當之情形。本件再審原告起訴主張：原確定判決在再審被告無法舉證，
      且巧克力之損害確與再審原告無關之情形下，仍判定再審原告須負損害賠償責
      任等語，係指摘原確定判決有取捨證據失當及認定事實錯誤之情形，依上開說
      明，不能認為係屬有民事訴訟法第四百九十六條第一款適用法規顯有錯誤之再
      審事由。再審原告據此提起再審之訴，顯非正當。
    (二)按對於第二審確定終局裁判，如就足影響於判決之重要證物漏未斟酌者，固得
      依民事訴訟法第四百九十七條規定，提起再審之訴。惟查本件再審原告所稱本
      院八十九年上更(二)字第三九六號原確定判決，所漏未斟酌之重要證據係進貨紀
      錄表，依該證物之記載內容，充其量僅能證明再審被告於八十四及八十五年間
      曾有多次進出貨之事實，此證據尚不能證明巧克力毀損之原因。而原確定判決
      業已認定再審被告曾有多次進出貨之事實，但依其他證據認定有進出貨之事實
      並不足以認定再審被告有同意移倉之事實（見上開確定判決理由欄第五項，判
      決書第十一頁）。故上開進貨紀錄表不能認為係屬足以影響判決之重要證物。
      是則再審原告主張原確定判決就足以影響判決之重要證物漏未斟酌云云，亦無
      可取。
四、從而再審原告執上開理由提起本件再審之訴，均顯無理由，應予駁回。爰不經言
    詞辯論，以判決駁回之。
五、據上論結，本件再審之訴為顯無理由，依民事訴訟法第五百零二條第二項、第七
    十八條判決如主文。
中      華      民      國    九十      年      五      月    二十二    日
                              民事第十二庭
                                  審判長  法  官  林  丁  寶
                                          法  官  林  恩  山
                                          法  官  高  鳳  仙
右正本係照原本作成。
如不服本判決，應於收受送達後二十日內向本院提出上訴書狀，其未表明上訴理由者
，應於提出上訴後二十日內向本院補提理由書狀（均須按他造當事人之人數附繕本）
上訴時應提出委任律師或具有律師資格之人之委任狀；委任有律師資格者，另應附具
律師及格證書及釋明委任人與受任人有民事訴訟法第四百六十六條之一第一項但書或
第二項（詳附註）所定關係之釋明文書影本。
中      華      民      國    九十      年      五      月    二十五    日
                                          書記官  黃  慶  霽
附註：
民事訴訟法第四百六十六條之一（第一項、第二項）：
對於第二審判決上訴，上訴人應委任律師為訴訟代理人。但上訴人或其法定代理人具
有律師資格者，不在此限。
上訴人之配偶、三親等內之血親、二親等內之姻親，或上訴人為法人、中央或地方機
關時，其所屬專任人員具有律師資格並經法院認為適當者，亦得為第三審訴訟代理人
。


司法院資訊處製作；財團法人民間司法改革基金會備份。
